臺灣高雄地方法院民事裁定
108年度消債更字第452號
聲  請  人  吳秀宜  
0000000000000000

0000000000000000

0000000000000000

上列當事人因消費者債務清理事件聲請更生，本院裁定如下：
    主  文
聲請人吳秀宜自中華民國一百零九年四月十四日下午四時起開始
更生程序。
命司法事務官進行本件更生程序。
    理  由
一、聲請意旨略以：伊無力清償債務，且有不能清償債務或有不
    能清償之虞，復未經法院裁定開始清算程序或宣告破產，爰
    聲請更生等語。
二、按債務人不能清償債務或有不能清償之虞者，得依本條例所
    定更生或清算程序，清理其債務。債務人無擔保或無優先權
    之債務總額未逾新臺幣（下同）12,000,000元者，於法院裁
    定開始清算程序或宣告破產前，得向法院聲請更生。法院開
    始更生程序之裁定，應載明其年、月、日、時，並即時發生
    效力。法院裁定開始更生或清算程序後，得命司法事務官進
    行更生或清算程序，必要時得選任律師、會計師或其他適當
    之自然人或法人一人為監督人或管理人。消費者債務清理條
    例（下稱消債條例）第3條、第42條第1項、第45條第1項及
    第16條第1項分別定有明文。
三、經查：
  ㈠聲請人前於民國108年4月22日向本院聲請調解債務清償方案
    ，經本院108年度司消債調字第192號受理，惟因所附財團法
    人金融聯合徵信中心債權人清冊及信用報告均無金融機構為
    其債權人，無消債條例第151條第1項規定之適用，改分案一
    般民事調解並以本院108年度雄司調字第962號受理，於108
    年6月19日調解不成立，聲請人再於同年12月13日具狀聲請
    更生等情，業經本院調閱上開調解卷宗核閱無訛；嗣本院依
    職權函詢聯邦銀行（參本案卷第37頁及第85頁）未獲回覆，
    僅由摩根聯邦資產管理股份有限公司回覆其現有債權額（見
    本案卷第96頁），併予敘明。
  ㈡次查，聲請人於106年及107年度申報所得分別為22,994元、0
    元，惟其自陳聲請更生前2年內有薪資所得共518,600元，名
    下有2016年出廠之普通重型機車1台，勞工保險於106年11月
    20日退保。又聲請人受僱於吳政雄，於林園早市市場販售漁
    貨，自陳107年至108年間每月收入約為21,600元至25,000元
    之間，平均每月為23,600元，未領取社會局補助等情，此有
    財產及收入狀況說明書（本案卷第6至7頁）、債權人清冊（
    本案卷第8至11頁）、財團法人金融聯合徵信中心前置協商
    專用債權人清冊（司消債調卷第17至18頁）、信用報告（本
    案卷第36頁）、戶籍謄本（本案卷第46頁）、財政部高雄國
    稅局106年及107年度綜合所得稅各類所得資料清單及總歸戶
    財產查詢清單（本案卷第13至14頁、第17頁）、勞工保險被
    保險人投保資料表（司消債調卷第13頁）、商業保險投保資
    料查詢結果表（本案卷第30頁）、機車行照（本案卷第19頁
    ）、收入明細表（本案卷第18頁）、在職證明書（本案卷第
    20頁）、工作現場照片2張（本案卷第95頁）、存摺（本案
    卷第21至28頁）、中國人壽保險股份有限公司函（本案卷第
    81至82頁）、屏東縣政府函（本案卷第58頁）等在卷可參。
    則在查無聲請人有其他收入來源之情形下，佐以其現無投保
    勞工保險，107年度亦無申報所得紀錄，且已出具在職證明
    書，本院即以其自陳平均每月收入23,600元作為核算其現在
    償債能力之基礎。
  ㈢關於聲請人個人日常必要支出部分，聲請人向雇主吳政雄租
    屋居住，每月房租10,000元與配偶平均分攤，未領取租金補
    助，此有房屋租賃契約書、吳政雄出具收租證明及高雄市政
    府都市發展局函在卷可稽（本案卷第38至40頁）。按債務人
    必要生活費用，以最近一年衛生福利部或直轄市政府所公告
    當地區每人每月最低生活費一點二倍定之，消債條例第64條
    之2第1項定有明文。本院參酌衛福部社會司所公告109年度
    高雄市最低生活費標準為13,099元。又該最低生活費用之標
    準，係照當地最近1年平均每人消費支出60％，依其基準之家
    庭收支調查報告調查表格式所示有關經常性支出之調查項目
    ，其原即包括利息支出、食品、衣著、房租及水費、電費、
    醫療保健、交通、娛樂、教育等基本生活需求。本院認在聲
    請人並無特殊需求，應以此最低生活費之1.2倍即15,719元
    認係其個人必要生活費用。
  ㈣至扶養部分，聲請人主張扶養未成年長女，每月扶養費7,500
    元。經查，聲請人與配偶陳乃圖育有之長女陳○綺係98年7月
    生，106年及107年度申報所得均為0元、名下無財產、未領
    取社會局補助等情，此有戶籍謄本、所得資料及財產查詢清
    單、學雜費繳費收據、存摺、屏東縣政府社會局函在卷可憑
    （本案卷第44至46頁、第58頁、第65至67頁、第79至80頁）
    。扶養費用部分，依消費者債務清理條例第64條之2第1項及
    第2項規定，債務人必要生活費用，以最近一年衛生福利部
    或直轄市政府所公告當地區每人每月最低生活費一點二倍定
    之；受扶養者之必要生活費用，準用第1項規定計算基準數
    額，並依債務人依法應負擔扶養義務之比例認定之，而109
    年度高雄市每人每月生活所必需即為最低生活費標準13,099
    元之1.2倍即15,719元，是在聲請人復未提出其他特殊需求
    需調查以利其支出審酌之情形下，聲請人長女每月之必要生
    活費應為15,719元，由聲請人與配偶共同分擔後，聲請人負
    擔長女每月之扶養費即應以7,860元（計算式：15,719÷2＝7,
    860）為度，而聲請人主張每月支出扶養費7,500元，低於本
    院計算之基準，係屬合理。
  ㈤綜上所述，以聲請人現每月收入23,600元為其償債能力基準
    ，扣除個人必要生活費15,719元及長女扶養費7,500元後，
    餘381元，而聲請人目前負債總額為1,013,806元（參聯徵中
    心債權人清冊，包含：普羅米斯顧問股份有限公司、摩根聯
    邦資產管理股份有限公司、良京實業公司、亞太電信公司）
    ，以聲請人自陳每月可還款1,200元（本案卷第94頁）計算
    ，需約70年（計算式：1,013,806÷1,200÷12＝70.4）始能清
    償完畢，應認其已不能清償債務。此外，聲請人無擔保或無
    優先權之債務總額未逾12,000,000元，且無消債條例第6條
    第3項、第8條或第46條各款所定駁回更生聲請之事由存在，
    則聲請人聲請更生為有理由，應予准許，爰命司法事務官進
    行本件更生程序。
四、依消債條例第11條第1項、第45條第1項，裁定如主文。
中　　華　　民　　國　　109 　年　　4 　　月　　14　　日
                  民事庭　法　官  　賴寶合
以上正本係照原本作成。
本裁定不得抗告。
中　　華　　民　　國　　109 　年　　4 　　月　　14　　日
                          書記官    胡美儀